最高法院刑事判決　　　　　　　　　 111年度台上字第2094號
上　訴　人　楊○○


選任辯護人　吳孟桓律師
上列上訴人因妨害性自主等罪案件，不服臺灣高等法院臺南分院
中華民國110 年12月21日第二審判決（110 年度侵上訴字第1007
號，起訴案號：臺灣臺南地方檢察署109 年度偵字第13040 號）
，提起上訴，本院判決如下：
    主  文
上訴駁回。                                   
    理  由
一、按刑事訴訟法第377 條規定，上訴於第三審法院，非以判決
    違背法令為理由，不得為之。是提起第三審上訴，應以原判
    決違背法令為理由，係屬法定要件。如果上訴理由書狀並未
    依據卷內訴訟資料，具體指摘原判決不適用何種法則或如何
    適用不當，或所指摘原判決違法情事，顯與法律規定得為第
    三審上訴理由之違法情形，不相適合時，均應認其上訴為違
    背法律上之程式，予以駁回。
二、本件原審審理結果，認為上訴人楊○○有原判決事實欄一、
    ㈠至㈥所載之犯行明確，因而撤銷第一審關於事實欄一、㈤
    部分之判決，改判仍論處上訴人對於未滿14歲女子為猥褻行
    為罪刑；另維持第一審關於事實欄一、㈠至㈣、㈥論處上訴
    人對於未滿14歲女子為猥褻行為5 罪罪刑部分之判決，駁回
    其該部分在第二審之上訴；並定其應執行之刑，以及宣告相
    關之監護處分。已詳細敘述所憑之證據及其證據取捨、認定
    之理由。從形式上觀察，並無足以影響判決結果之違法情形
    存在。
三、犯罪事實之認定，證據之取捨及其證明力如何，乃事實審法
    院判斷之職權，如其取捨不違背經驗法則與論理法則，即不
    得指為違法，而據為上訴第三審之理由。原判決認定上訴人
    有其事實欄一、㈥所載之該次犯行，係依憑上訴人於第一審
    坦承犯行之自白、證人即被害人甲女（代號00000 -0000000
    ，民國00年00月生，人別資料詳卷）、證人潘○瑞、潘○蓁
    之證詞，及卷附之現場照片等證據資料，逐一剖析、相互勾
    稽，復就上訴人於原審翻異前詞否認此部分犯行，所為其沒
    有碰到甲女性器之辯解，如何不足以採信，已斟酌卷內資料
    加以指駁、論斷。所為論斷說明，俱不違背經驗法則及論理
    法則，亦未有採證違背證據法則或調查未盡之違誤。上訴意
    旨略謂：上訴人就事實欄一、㈥所示部分於偵查中稱未觸摸
    被害人身體，相較於其他包裹式訊問，應較可信，原審未查
    、遽行判決，自屬判決違背法令等語。係就原審採證、認事
    職權之適法行使，徒憑己見，異持評價，而為之指摘，單純
    為事實上之爭辯，洵非適法之第三審上訴理由。
四、刑之量定，係屬事實審法院得依職權自由裁量之事項，苟已
    以行為人之責任為基礎，並審酌刑法第57條各款所列情狀而
    合於法律規定之範圍，並無違反公平、比例及罪刑相當原則
    而濫用其裁量者，即不得遽指為違法。原審就上訴人本件犯
    行，參考衛生福利部○○○○○就上訴人本件行為時之智能
    狀況進行鑑定而出具之司法精神鑑定報告書，認定上訴人行
    為時因心智缺陷致其辨識行為違法及依其辨識而行為之能力
    均顯著減低，故依刑法第19條第2 項規定減輕其刑後，以其
    責任為基礎，對其本件所犯各罪，具體審酌刑法第57條所定
    各情，予以綜合考量，就事實欄一、㈠至㈣、㈥所示部分維
    持第一審之量刑，就事實欄一、㈤所示部分撤銷改判所為刑
    之量定，並定其應執行刑（有期徒刑1 年10月），以及依刑
    法第87條第2項前段及第3項規定宣告應於刑之執行完畢或赦
    免後，令入相當處所施以監護1 年，均已敘明其理由綦詳，
    既未逾越法定刑範圍，復無違反罪責原則、公平原則之情事
    ，亦無判決理由矛盾之違法可言。又原判決係以第一審認定
    上訴人有事實欄一、㈤部分之犯行固無違誤，惟其認定上訴
    人行為之手段有誤（係徒手撫摸而非以性器碰觸），仍有可
    議，因而撤銷改判。則上訴人之罪責既未有顯著之差別，原
    判決就此部分量處之刑以及定其應執行之刑與宣告之監護處
    分，與第一審相同，自未有何違誤可指。上訴意旨略謂：原
    判決既撤銷第一審關於事實欄一、㈤部分及定應執行刑、監
    護處分之判決，惟仍為相同之科處，有判決理由矛盾之違法
    ，且定應執行之刑與監護處分加總長達2 年10月，實屬過重
    ，無助於矯正行為及重返社會，有違刑法第57條規定之精神
    等語。仍係就原審量刑及保安處分之裁量權之適法行使，任
    意指摘，依上述說明，殊非合法之第三審上訴理由。
五、綜上，應認本件上訴為違背法律上之程式，予以駁回。
據上論結，應依刑事訴訟法第395條前段，判決如主文。      
中    華    民    國   111    年    5     月    5     日
                  刑事第二庭審判長法  官  林  勤  純  
                                  法  官  莊  松  泉  
                                  法  官  李  釱  任  
                                  法  官  吳  秋  宏  
                                  法  官  王  梅  英  
本件正本證明與原本無異
                                  書記官
中    華    民    國   111    年    5     月    9     日